最　高　行　政　法　院　裁　定
　　　　　　　　　　　　　　　　　　 96年度裁字第03944號
上　訴　人　興懋食品有限公司
代　表　人　甲○○
上　訴　人　乙○○
　　　　　　譚少華食品廠有限公司
代　表　人　丙○○
共同訴訟代理人
　　　　　　張世興　律師
被 上訴 人　經濟部智慧財產局
代　表　人　王美花
參　加　人　文德食品有限公司
代　表　人　丁○○
訴訟代理人　桂齊恆　律師
上列當事人間因商標評定事件，上訴人對於中華民國95年12月27
日臺北高等行政法院95年度訴字第465號判決，提起上訴，本院
裁定如下：
　　主  文
上訴駁回。
上訴審訴訟費用由上訴人負擔。
　　理  由
一、按對於高等行政法院判決之上訴，非以其違背法令為理由，
    不得為之，行政訴訟法第242條定有明文。依同法第243條第
    1項規定，判決不適用法規或適用不當者，為違背法令；而
    判決有同條第2項所列各款情形之一者，為當然違背法令。
    是當事人對於高等行政法院判決上訴，如依行政訴訟法第24
    3條第1項規定，以高等行政法院判決有不適用法規或適用不
    當為理由時，其上訴狀或理由書應有具體之指摘，並揭示該
    法規之條項或其內容；若係成文法以外之法則，應揭示該法
    則之旨趣；倘為司法院解釋或本院之判例，則應揭示該判解
    之字號或其內容。如以行政訴訟法第243條第2項所列各款情
    形為理由時，其上訴狀或理由書，應揭示合於該條項各款之
    事實。上訴狀或理由書如未依此項方法表明者，即難認為已
    對高等行政法院判決之違背法令有具體之指摘，其上訴自難
    認為合法。
二、本件上訴人對於高等行政法院判決上訴，其上訴意旨略以：
    參加人所提之同意書內容不實，且係於申請評定後始提出，
    自不足採。原審逕予適用，且對上訴人主張亦未說明不可採
    之理由，顯有判決不適用法律及判決不備理由之違法云云。
    雖以該判決違背法令為由，惟核上開主張，係就原審取捨證
    據、認定事實之職權行使，指摘其為不當，並就原審已論斷
    者，泛言未論斷，或就原審所為論斷，泛言其論斷矛盾，而
    非具體說明其有何不適用法規或適用法規不當之情形，並揭
    示該法規之條項或其內容，及合於行政訴訟法第243條第2項
    所列各款之事實，難認對該判決之如何違背法令已有具體之
    指摘。依首揭說明，應認其上訴為不合法。次按「本法中華
    民國92年4月29日修正施行前，已申請或提請評定，尚未評
    決之評定案件，以本法修正施行前及本法修正施行後之規定
    均為違法事由為限，始撤銷其註冊；其程序依修正後之規定
    辦理。對本法中華民國92年4月29日修正施行前註冊之商標
    、證明標章及團體標章，於本法修正施行後申請或提請評定
    者，以其註冊時及本法修正施行後之規定均為違法事由為限
    。」為現行商標法第91條第1項所明定。本件上訴人於92年
    11月27日對系爭商標申請評定，審查期間，商標法於92年11
    月28日修正施行，是本件商標評定事件自有首揭規定之適用
    ，其程序依修正後之規定辦理，實體審查則應以修正施行前
    後之規定均為違法事由者，始得撤銷其註冊。故系爭商標依
    現行法第23條第1項第12款但書規定，如得該商標所有人同
    意者，則不構成違法，原審依職權認定參加人已取得系爭商
    標所有人之同意，而認依新法已不構成違法事由。依上引現
    行法第91條第1項規定，適用舊法（無論是原始註冊時或延
    展註冊時之法律規定）是否構成違法，並不影響本件認定評
    定不成立之結果。是以上訴意旨所稱：原審逕自認定商標專
    用權屆滿後之延展註冊，其性質係屬更新註冊，增加法律所
    無之限至，不當限制人民聲請評定之權利。評定商標註冊有
    無違法事由，應依其註冊公告時之規定，註冊已滿10年之商
    標，如有91年5月29日修正之商標法第52條第3項之違法事由
    ，仍應適用原註冊時之規定，不以得商標所有人同意而認評
    定不成立等情，因與判決結果不生影響，自難以此認對該判
    決之如何違背法令已有具體之指摘。併此敘明。
三、據上論結，本件上訴為不合法，依行政訴訟法第249條第1項
    前段、第104條、民事訴訟法第95條、第78條，裁定如主文
    。
中　　華　　民　　國　　96　　年　　12　　月　　27　　日
                    最高行政法院第一庭
                        審判長法官　高　啟　燦
                              法官　黃　璽　君
                              法官　廖　宏　明
                              法官　楊　惠　欽
                              法官　林　樹　埔
以  上  正  本  證  明  與  原  本  無  異
中　　華　　民　　國　　96　　年　　12　　月　　27　　日
　　　　　　　　　　　　　　　書記官　彭　秀　玲
